【裁判字號】    92,簡上,97
【裁判日期】    921231
【裁判案由】    竊盜
【裁判全文】
臺灣基隆地方法院刑事判決                          九十二年度簡上字第九七號
    公  訴  人  臺灣基隆地方法院檢察署檢察官
    上  訴  人
    即  被  告  甲  ○
    選任辯護人  許進德律師
                陳佳瑤律師
右上訴人即被告因竊盜案件，不服本院基隆簡易庭九十二年度基簡字第七三０號中華
民國九十二年八月二十九日所為第一審刑事簡易判決（偵查案號：九十二年度偵字第
二三一七號）提起上訴，本院管轄第二審之合議庭判決如左：
    主      文
上訴駁回。
甲○緩刑貳年。
    事實及理由
一、本院審理結果，認為第一審簡易判決以上訴人即被告甲○竊盜，觸犯刑法第三百
    二十條第一項之竊盜罪，而判處拘役二十日，如易科罰金，以三百元折算一日，
    經核認事用法及量刑均無不當，應予維持，除更正犯罪時間為九十二年四月十日
    前某日外，爰引用第一審簡易判決書所記載之事實、證據及理由。
二、被告上訴意旨略以：系爭二張支票是丙○○於九十二年四月十日在伊淡水住處交
    給伊，並共同前往郵局兌現，做為補貼二人共同出遊時，伊以刷卡方式支付之款
    項，非伊所竊取，請本院撤銷原判決而改判無罪云云。
三、訊據被告甲○固對於持有失竊支票之事實不否認，惟矢口否認有竊盜之犯行，辯
    稱：支票是丙○○交給伊，並陪同存入郵局兌現，伊未偷竊云云。經查，被告甲
    ○於九十二年四月十日前某日，利用證人丙○○將其帶至基隆巿樂利二街六十二
    巷二一四號二樓丙○○夫婦住處住宿時，趁丙○○不注意之際，竊得丙○○妻子
    乙○○所有之台北縣汐止巿農會信用部支票二紙（票號ＦＡ0000000，面
    額新台幣七千九百八十元，發票日九十二年六月一日；ＦＡ0000000，面
    額一萬一千九百七十元，發票日九十二年五月一日），並於得手後，將前開二紙
    支票存入自己在中華郵政股份有限公司淡水郵局局號0000000、0000
    000號帳戶內，於同年五月二月兌現ＦＡ0000000號支票，得手一萬一
    千九百七十元等情，業據被害人乙○○於歷次偵審時指訴綦詳，證人丙○○於偵
    查中亦證稱：其自己亦有支票，如要給被告，會拿自己之支票，不可能拿其太太
    乙○○之支票等語，於本院檢察官詰問時證稱：（訊以被竊二張支票是你拿給被
    告？）不是。我常常帶被告去基隆市○○○街六十二巷二一四號二樓，最後一次
    是四月中旬等語（詳偵查卷第四十二頁背面、本院九十二年十二月二十四日審判
    筆錄），並有基隆市警察局九十二年六月十三日基警刑一字第０九二００三一六
    四七號函、台灣票據交換所九十二年六月六日九二台票總字第二八三０號函及退
    票理由單、支票影本、掛失止付票據提示人資料查報表、票據掛失止付通知書、
    遺失票據申報書、中國信託信用卡四月、五月份消費明細暨收費收執表、中國石
    油股份有限公司簽帳單、中華郵政股份有限公司三重郵局簡函附卷可參。準此，
    被告有竊盜之犯行無疑。被告所辯，係避重就輕之詞不足採信，從而被告之犯行
    湛認定。
二、核被告所為，係犯刑法第三百二十條第一項之竊盜罪。原審簡易判決審酌刑法第
    五十七條各款所定之一切情狀，量處拘役二十日，並諭知易科罰金之折算標準，
    經核認事用法其認事及用法並無違誤，量刑亦屬恰當，應予維持。被告上訴否認
    犯罪，並指摘原審簡易判決不當，請求撤銷原判決，改判無罪，為無理由，應予
    駁回。
三、末查，被告未曾受有期徒刑以上刑之宣告，有臺灣高等法院被告全國前案紀錄表
    、臺灣基隆地方法院檢察署刑案資料查註紀錄表各一份在卷可稽，本次因一時貪
    念，致罹刑章，被告經此罪刑宣告，當能知所警惕而無再犯之虞，本院因認原審
    對其宣告之刑以暫不執行為適當，爰併予諭知緩刑二年，鼓勵自新。
據上論斷，應依刑事訴訟法第四百五十五條之一第一項、第三項、第三百六十八條、
第三百七十三條，刑法第七十四條第一款，判決如主文。
本案經檢察官張介欽到庭執行職務。
中      華      民      國    九十二    年  十二    月    三十一    日
                                    台灣基隆地方法院刑事第三庭
                                      審判長法  官 林火炎
                                            法  官 何怡穎
                                            法  官 齊  潔
右正本證明與原本無異。
不得上訴。
                                            書記官 莊國南
中      華      民      國    九十三    年  一      月    五        日


司法院資訊處製作；財團法人民間司法改革基金會備份。
